# 丧失控制权后的追溯调整问题

提问人：安好 时间：2020-10-10 08:05:07
请教陈版，A公司持有B公司70%的股份并控制B公司， 2020 年 6 月 30 日出售了40%的股份，剩余30%股份对B公司具有重大影响。在A公司个别报表和合并报表中是否需要按权益追溯调整对B的长期股权投资？
如果需要的话，A公司的 2019 年个别报表和 2020 年1-6月个别报表会出现对B的长期股权投资40%按成本法、30%按权益法，看上去总觉得很奇怪。
谢谢陈版！

回答人：chenyiwei
合并报表层面不涉及追溯调整问题，自丧失控制权之日起视同新取得一项对联营企业的股权投资进行核算。
母公司个别报表层面需对剩余股权按权益法核算并追溯调整，如你所述“A公司的 2019 年个别报表和 2020 年1-6月个别报表会出现对B的长期股权投资40%按成本法、30%按权益法”。

提问人：安好 时间：2020-10-12 08:45:00
谢谢，追问两个问题：
1.母公司个别报表追溯调整对所有者权益上年期初数的影响，是不是填在所有者权益变动表的“加：其他”这一栏？
2.这个追溯调整不属于政策变更和差错更正，附注是不是在“母公司财务报表主要项目注释”的“长期股权投资”项目下文字说明一下就可以？

回答人：chenyiwei
1 、是； 2 、是。